【裁判字號】    98,訴,4428
【裁判日期】    990331
【裁判案由】    毒品危害防制條例
【裁判全文】
臺灣板橋地方法院刑事判決              98年度訴字第4428號
公  訴  人  臺灣板橋地方法院檢察署檢察官
被      告  甲○○
上列被告因違反毒品危害防制條例案件，經檢察官提起公訴（98
年度毒偵字第7309號），本院依簡式審判程序，判決如下：
    主  文
甲○○施用第一級毒品，累犯，處有期徒刑柒月，扣案之海洛因
壹包（驗餘淨重零點貳柒公克）沒收銷燬之，包裝上開海洛因
之外包裝袋壹只沒收；又施用第二級毒品，累犯，處有期徒刑
月；應執行有期徒刑柒月，扣案之海洛因壹包（驗餘淨重零點貳
柒公克）沒收銷燬之，包裝上開海洛因之外包裝袋壹只沒收。
    事  實
一、甲○○：(一)於民國94年間，因竊盜案件，經本院以94年度簡
    字第2290號判決判處有期徒刑3 月確定，入監執行於96年2
    月15日縮刑期滿執行完畢；(二)於96年間，因施用毒品案件，
    經本院以96年度毒聲字第1763號裁定送觀察、勒戒後，認有
    繼續施用毒品之傾向，經本院以97年度毒聲字第433 號裁定
    令入戒治處所施以強制戒治，於97年12月12日強制戒治執行
    完畢釋放出所（轉執行下述(三)、(四)所示之有期徒刑部分），
    並經臺灣板橋地方法院檢察署檢察官以98年度戒毒偵字第56
    號為不起訴處分確定；(三)於95年間，因竊盜案件，經本院以
    95年度簡字第7741號判決判處有期徒刑2 月確定；(四)於96年
    間，因竊盜案件，經臺灣臺北地方法院以96年度易字第1504
    號判決判處有期徒刑5 月確定；上開(三)、(四)所示之二罪刑復
    經臺灣臺北地方法院以96年度聲字第2070號裁定定應執行有
    期徒刑6 月確定；(五)於96年間，因搶奪等案件，經臺灣高等
    法院以96年度上訴字第3013號判決分別判處有期徒刑1 年4
    月、減為有期徒刑8 月，有期徒刑2 月、減為有期徒刑1 月
    ，有期徒刑3 月、減為有期徒刑1 月又15日，6 次有期徒刑
    7 月、減為6 次有期徒刑3 月又15日，32次有期徒刑2 月、
    減為32次有期徒刑1 月，25次拘役30日、減為25次拘役15日
    ，應執行有期徒刑2 年，拘役60日確定，再連同前開(三)、(四)
    所定應執行有期徒刑部分，送監接續執行於98年8 月19日縮
    刑期滿執行完畢。詎其猶不知悔改，於前開(二)所示之強制戒
    治執行釋放後5 年內，復分別基於施用第一級毒品海洛因、
    第二級毒品甲基安非他命之犯意，於98年9 月28日上午某時
    許，在其位於臺北市○○○路85巷86號3 樓2A之租屋處，將
    第一級毒品海洛因以清水稀釋後，以針筒注射之方式，再將
    第二級毒品甲基安非他命置於吸食器上，用火燒烤吸聞所生
    煙霧之方式，分別施用第一級毒品海洛因、第二級毒品甲基
    安非他命各1 次；嗣於同日18時45分許，在臺北縣板橋市○
    ○路○ 段與民生路上之捷運新埔站2 號出口前（起訴書誤繕
    為該日18時40分許，在臺北縣板橋市○○路○ 段與民路交岔
    口）為警查獲，並扣得其所有而供其施用第一級毒品所用之
    海洛因1 包（淨重0.275 公克，取樣0.0020公克鑑定，驗餘
    淨重0.273 公克），且經採集其尿液送驗，始悉上情。
二、案經臺北縣政府警察局移送臺灣板橋地方法院檢察署檢察官
    偵查起訴。
   理  由
一、本案被告甲○○所犯係死刑、無期徒刑、最輕本刑為3 年以
    上有期徒刑或高等法院管轄第一審案件以外之罪，其於準備
    程序中就被訴事實為有罪之陳述，經本院告知簡式審判程序
    之旨，並聽取檢察官、被告之意見後，經合議庭裁定由受命
    法官獨任進行簡式審判程序，合先敘明。
二、上揭犯罪事實，業據被告於本院審理時坦承不諱，且被告為
    警查獲後所排放之尿液，經採樣送請臺灣檢驗科技股份有限
    公司，先以EIA 酵素免疫分析法初步檢驗，再以GC/MS 氣相
    層析質譜儀法確認檢驗，均呈鴉片類（嗎啡）及甲基安非他
    命陽性反應之情，有該公司98年10月16日濫用藥物檢驗報告
    1 紙在卷足參（見偵查卷第80頁），此外，並有查獲照片4
    幀在卷可佐（見偵查卷第27、28頁）及被告所有而供其施用
    第一級毒品所用之海洛因1 包（淨重0.275 公克，驗餘淨重
    0.273 公克）扣案可資佐證，而前開扣案之海洛因白色粉末
    ，經送請交通部民用航空局航空醫務中心鑑定，確含第一級
    毒品海洛因成分，淨重0.275 公克，取樣0.002 公克，餘重
    0.273 公克之情，有該局98年10月21日航藥鑑字第0985282
    號毒品鑑定書1 紙佐卷可考（見偵查卷第90頁），足認被告
    自白與事實相符，堪以採信。再被告有如事實一之(二)所示之
    強制戒治執行完畢之情，有臺灣高等法院被告前案紀錄表在
    卷可佐，顯見其係於上開停止強制戒治執行釋放後，5 年內
    再犯施用第一、二級毒品之罪甚明。本案事證明確，被告犯
    行堪以認定，應依法論科。
三、查海洛因、甲基安非他命係毒品危害防制條例第2 條第2 項
    第1 款、第2 款所稱之第一、二級毒品。核被告施用第一級
    毒品海洛因、第二級毒品甲基安非他命之行為，係犯同條例
    第10條第1 項之施用第一級毒品罪及同條第2 項之施用第二
    級毒品罪。被告施用第一、二級毒品前後，分別持有第一、
    二級毒品之低度行為，皆為施用之高度行為所吸收，均不另
    論罪。又被告有如事實一之(一)、(三)至(五)所示之犯罪科刑及執
    行情形，有臺灣高等法院被告前案紀錄表在卷可稽，其於上
    開有期徒刑執行完畢後5 年內，故意再犯本案有期徒刑以上
    之二罪，均為累犯，皆應依刑法第47條第1 項之規定，加重
    其刑。被告所犯上開二罪間，犯意各別，罪名互異，應分論
    併罰。爰審酌被告前因施用毒品，獲得不起訴處分之寬典，
    仍無法戒絕毒癮，再次漠視法令禁制而犯本罪，惟其施用毒
    品所生危害，實以自戕身心健康為主，對於他人生命、身體
    、財產等法益，尚無明顯而重大之實害，兼衡其犯罪後坦承
    犯罪，已知悔悟等一切情狀，分別量處如主文所示之刑，並
    合併定其應執行刑，以示懲儆。
四、扣案之海洛因1 包（驗餘淨重0.273 公克），係查獲之第一
    級毒品，不問是否屬於被告所有，應依毒品危害防制條例第
    18條第1 項前段之規定，於被告所犯施用第一級毒品罪之主
    文項內諭知沒收銷燬之。又包裝上開海洛因之外包裝袋1 只
    （並非不可與毒品分離，係用於包裹毒品，防止其裸露、潮
    濕，便於攜帶施用），係被告所有而供其施用第一級毒品所
    用之物，業據被告於警詢及偵查中供明在卷，併依刑法第38
    條第1 項第2 款之規定，於前開罪名之主文項內宣告沒收。
據上論斷，應依刑事訴訟法273 條之1 第1 項、第299 條第1 項
前段，毒品危害防制條例第10條第1 項、第2 項、第18條第1 項
，刑法第11條前段、第47條第1 項、第38條第1 項第2 款、第51
條第5 款，判決如主文。
本案經檢察官高智美到庭執行職務。
中    華    民    國    99    年    3     月    31    日
                  刑事第十九庭  法  官  鄧雅心
以上正本證明與原本無異。
如不服本判決應於收受判決後10日內向本院提出上訴書狀，並應
敘述具體理由。其未敘述上訴理由者，應於上訴期間屆滿後20日
內向本院補提理由書（均須按他造當事人之人數附繕本）「切勿
逕送上級法院」。
                                書記官  王小芬
中    華    民    國    99    年    3     月    31    日
附錄本案論罪科刑法條
毒品危害防制條例第十條
施用第一級毒品者，處六月以上五年以下有期徒刑。
施用第二級毒品者，處三年以下有期徒刑。

司法院資訊處製作；財團法人民間司法改革基金會備份。
